臺灣臺中地方法院交通事件裁定　　　 100年度交聲字第1025號
原處分機關　交通部公路總局臺中區監理所豐原監理站
異　議　人
即受處分人　陳黃訓
上列異議人即受處分人因違反道路交通管理處罰條例案件，對於
交通部公路總局臺中區監理所豐原監理站100年3月23日所為之裁
決（豐監稽違字第裁63-GF0000000號違反道路交通管理事件裁決
書），聲明異議，本院裁定如下：
    主    文
異議駁回。
    理    由
一、本件原處分機關係以：異議人即受處分人陳黃訓（以下簡稱
    異議人）所有車牌號碼0155-HU號自用小客車，於民國100年
    1月25日晚間6時56分許，在臺中市○○路與五權西路口處，
    因「不服從交通警察人員稽查鳴笛攔查不停逃逸」違規，經
    臺中市政府警察局第四分局春社派出所員警依違反道路交通
    管理處罰條例第60條第1項規定逕行舉發，異議人於期限內
    到案提出申訴，經舉發單位查復仍有不服，本站遂於民國
    100 年3月23日以豐監稽違字第裁63-GF0000000號裁決書裁
    處罰鍰新臺幣（下同）3,000元，並記違規點數1點等語。
二、本件聲明異議意旨略以：伊於100年1月25日由中山高下五權
    西路交流道，因車多交通阻塞，無法切左線車道故自中線切
    入左轉忠勇路，當時右前方交通警察指示前車停車受檢，但
    並沒有要求伊停車之指揮動作或鳴笛警告，所以伊乃繼續向
    前行駛，又當時交通阻塞行車非常緩慢，伊絕無不服取締加
    速逃逸之違規，爰具狀聲明異議。至關於中線左轉之交通違
    規罰鍰600元部分，伊已依法繳納等語。
三、按汽車駕駛人在多車道左轉彎，不先駛入內側車道者，處
    600元以上1,800元以下罰鍰；汽車駕駛人，駕駛汽車有違反
    本條例之行為，經交通勤務警察或依法令執行交通稽查任務
    人員制止時，不聽制止或拒絕停車接受稽查而逃逸者，除按
    各該條規定處罰外，處3,000元以上6,000元以下罰鍰；汽車
    駕駛人違反第60條第1項規定者，除依該條款處罰鍰外，並
    記違規點數1點，道路交通管理處罰條例第48條第1項第4款
    、第60條第1項第1款及第63條第1項第1款分別定有明文。
四、經查：
(一)異議人所有車牌號碼0155-HU號自小客車，於上開時、地，
    ，因有左轉車未依規定駛入左轉車道之違規，適為在臺中市
    ○○路與五權西路路口執行勤務之臺中市政府警察局第四分
    局春社派出局員警徐潔悌發現後予以攔停，詎該汽車駕駛人
    拒絕停車接受稽查而逃逸，遂經舉發機關認有違反本條例第
    48 條第1項第4款「在多車道左轉彎，不先駛入內側車道」
    、第60條第1項「有違反本條例之行為，拒絕停車接受稽查
    而逃逸」之規定，逕行開立中市警交字第GF0000000號、第
    GF0000000 號（即本件違規）舉發違反道路交通管理事件通
    知單等事實，業經證人即本件舉發警員徐潔悌於本院訊問時
    結證稱：「我當天勤務是忠勇跟五權西的交通整理跟違規舉
    發，舉發重點在左轉車未依規定駛入左轉車道，當時異議人
    占用直行車道要左轉，她一過來我就鳴笛，我站在路中間攔
    她，但該車沒有停，我就大聲呼叫「0155請你停車」，她還
    是沒有停直接開走，我就記下她的車號，並去調閱路口監視
    器，同時段有五台車經過，第一台車是J58162、第二台車是
    8J9583、0155是第三台車，前二台是依規定左轉，所以我們
    沒有攔停，異議人的車輛是我攔停的第一台車輛，異議人後
    面車輛跟著IG311、第五台是PC9837，後面這二台沒有違規
    ；異議人一定有看到我攔她，因為我叫很大聲，且有拿指揮
    棒，還有吹哨子。」等語（見本院第16頁反面）明確，並庭
    呈該路口監視錄影光碟1份及翻拍照片2幀為證；而本院衡諸
    本件舉發員警即證人徐潔悌係依法執行公務之警員，與異議
    人素不相識、亦無仇隙怨懟，當無虛詞誣指之理，且證人徐
    潔悌既已到庭具結作證，即係以刑事責任擔保其證言之真實
    性，更難認其有甘冒涉犯偽證罪之風險，而蓄意構陷異議人
    之情事。此外，復有臺中市警察局中市警交字第GF000000 0
    號舉發違反道路交通管理事件通知單及違規查詢報表資料各
    1紙在卷可資佐證，從而，異議人所駕駛之前開自小客車應
    有拒絕停車接受稽查而逃逸等情，洵堪認定。
(二)至於異議人雖以前詞否認有何拒絕停車接受稽查而逃逸之違
    規，並於本院訊問時補陳：警員是以指揮棒攔停伊前方之一
    輛金黃色休旅車，並未要求伊停車等語。惟證人徐潔悌已於
    本院訊問時明白結證稱：伊於異議人所駕駛之車輛前，並未
    先攔停一輛休旅車，異議人是該時段攔停的第一輛車，伊可
    提供伊當日於該路口欄停開單資料，即可知異議人上開所辯
    並非實在等語，並提出100年1月26日台中市警察局查獲違反
    道路交通管理事件當面舉發移送表(舉發單位自存聯)1紙及
    當日於該路口亦係因左轉車未依規定駛入左轉車道之違規，
    而為警攔停當面制單舉發之台中市警察局中市警交字第GF00
    00000、GF0000000、GF0000000號舉發違反道路交通管理事
    件通知單3紙足憑。而依上開3件舉發通知單上所載各該違規
    車輛車號分別為2156-E7號、DC-1705號及1351-LQ號，經本
    院查詢該3輛車之車籍資料所示：該3輛車之車身顏色分別為
    白色、黑色及棕色，均非金黃色，此有上開3輛車之車號查
    詢汽車車籍資料共3紙附卷足憑；且依上開舉發通知單上所
    載上開3輛車之違規時間分別為100年1月25日晚間6時10分、
    100年1月25日晚間6時40分及100年1月25日晚間6時57分，前
    2輛車為警攔停時間距本件違規時間均達10分鐘以上，應非
    與異議人係同時段行經該舉發地點，亦難認證人徐潔悌於攔
    停異議人車輛前確有先行攔停他車之情事。再者，經本院當
    庭勘驗該路口監視器光碟結果亦為：100年1月25日晚間6點
    50 分至6點55分止，異議人行經違規路段為警攔停前並未有
    任何車輛遭警攔停等情（見本院卷第17頁），堪認異議人上
    開所辯，均非實在，不足採信。
五、綜上所述，異議人所有前揭自小客車確有在前揭時、地，違
    反本條例第48條第1項第4款之行為（即在多車道左轉彎，不
    先駛入內側車道），拒絕停車接受稽查而逃逸之違規行為，
    從而，原處分機關依道路交通管理處罰條例第60條第1項之
    規定，裁處異議人罰鍰3,000元，並依同條例第63條第1項第
    1款，記違規點數1點，核無違誤，本件異議人之異議為無理
    由，應予駁回。
六、據上論斷，應依道路交通管理處罰條例第87條第2項、道路
    交通事件處理辦法第18條，裁定如主文。
中    華    民    國   100    年    5     月    31    日
                     交通法庭   法  官  簡璽容
上正本證明與原本無異。
如不服本裁定應於送達後五日內向本院提出抗告狀。
                                書記官  張雅如
中    華    民    國   100    年    5     月    31    日